臺灣桃園地方法院刑事交通事件裁定　　　　　　　　　九十三年度交聲字第八九號
　　原處分機關　交通部公路總局新竹區監理所桃園監理站
　　異　議　人　甲○○
　　即受處分人
右列異議人即受處分人因違反道路交通管理處罰條例案件，對於交通部公路總局新竹
區監理所桃園監理站九十三年二月十七日桃監裁罰字第裁五二─Ｚ00000000
號裁決書所為之處分，聲明異議，本院裁定如左：
        主  文
異議駁回。
        理  由
一、按汽車行駛於高速公路或設站管制之道路，而不遵管制之規定者，處汽車駕駛人
    新臺幣三千元以上六千元以下罰鍰，道路交通管理處罰條例第三十三條第一項定
    有明文。
二、本件異議人即受處分人甲○○於九十二年十二月二十一日清晨五時四十一分許，
    駕駛車牌號碼Ｆ八─一○三九號自用小客車，行經速限標誌一百公里之國道一號
    公路南下一六一公里處，以一百三十四公里之時速超速行駛，違反道路交通管理
    處罰條例第三十三條第一項規定，經國道公路警察局第三警察隊警員製單舉發，
    嗣由原處分機關裁處罰鍰新臺幣三千元並記違規點數一點之事實，有內政部警政
    署國道公路警察局公警局交字第Ｚ00000000號舉發違反道路交通管理事
    件通知單、交通部公路局新竹區監理所桃園監理站所桃監裁罰字第裁五二─Ｚ0
    0000000號違反道路交通管理事件裁決書各一份在卷可稽。
三、異議人雖不否認於右揭時地經警舉發之事實，惟辯稱：伊車輛被攔下時，車速是
    維持在時速九十五公里的狀態，雖然警員有叫伊到巡邏車旁看測速，但是伊並沒
    有看到測速機上有何數字顯示，警員即宣稱測速機上的數字若停留太久便會主動
    消失，然後命令伊將行照、駕照交給警員看，看完後就開始開罰單，開完後叫伊
    簽名，因為伊沒有看到測速機上有顯示超速數字，因此拒絕簽收罰單云云。惟查
    異議人經本院合法通知未到庭表示意見，惟異議人右揭違規事實，業據證人即舉
    發警員賴建麟到庭結證：伊當時是在國道一號公路南下一六一公里處，測到異議
    人的車輛超速違規，並在后里收費站將異議人攔下，攔下異議人後請他拿出證件
    ，並請他看測速的數據，異議人也有過來看，看完後，表示測到的數據不是他的
    ，異議人說他的那部老車不可能足那麼快；當時只有異議人一部車子，所以不可
    能攔錯等語（見本院九十三年四月二日訊問筆錄）。又按交通警察掣單舉發違反
    道路交通管理處罰條例所列之違規事實，本質上為行政處分，係公務員基於職務
    上之權力，依法就特定之具體事件所為之具公法上效果之單方行政行為，基於公
    務員為公法上行為具有公信力之原則，該行政行為當可被推定為真正，本件異議
    人上開違規情形既經證人賴建麟到庭證述屬實，且依卷內資料亦無任何證據證明
    警員舉發有何違誤情事，是以異議人上開所辯，尚無足採信。從而，原處分機關
    依道路交通管理處罰條例第三十三條第一項規定，裁處異議人罰鍰新臺幣三千元
    並記違規點數一點，核無違誤。本件聲明異議為無理由，應予駁回。
據上論斷，應依道路交通管理處罰條例第八十七條第二項、道路交通案件處理辦法第
十九條，裁定如主文。
中        華        民        國    九十三    年    四    月    三十    日
                                    臺灣桃園地方法院交通法庭
                                              法  官  劉為丕
右正本證明與原本無異。
如不服本裁定，應於裁定送達後五日內向本院提出抗告狀。
                                              書記官  方秀貞
中        華        民        國    九十三    年    五    月      五    日
